# CIF 模式下海运费收入成本确认

提问人：7847748 时间：2022-07-17 20:04:21
您好陈老师，实务中遇到如下问题向您请教：
公司出口业务CIF贸易模式，合同中客户不指定承运公司，合同中亦没有单独约定运输费，公司合同报价参考产品售价及预计海运费，运费不加价。如果公司海上运保费报价偏低，客户不会补充运费差价，公司自行承担运费损失。 公司会计处理，以实际结算运费确认其他业务收入，并以相同价格确认其他业务成本。请问陈老师， 1 、这样以运费倒挤产品收入是否可行， 2 、以收入相同价格确认其他业务成本是否正确，会计准则中是否有理论依据支撑？

回答人：chenyiwei
CIF的运输服务属于单项履约义务。针对该单项履约义务，出口商应确定其自身是代理人还是主要责任人。如果是代理人的，则按代收代付处理，即按照实际发生的运保费抵减合同总价款，剩余部分作为商品销售收入，运保费按代收代付处理；如果是主要责任人的，则应按FOB价作为商品销售收入，于报关出口时确认商品销售收入和对应的销售成本；将合同价款减去FOB价后的差额作为运保这一履约义务对应的价款，以实际发生的运保费作为成本，差额为其他业务利润。